【裁判字號】    90,易,299
【裁判日期】    900406
【裁判案由】    竊盜等
【裁判全文】
臺灣板橋地方法院刑事判決                            九十年度易字第二九九號
    公  訴  人  臺灣板橋地方法院檢察署檢察官
    被      告  甲○○
右列被告因竊盜等案件，經檢察官提起公訴（八十九年度偵字第二一六○二號），本
院判決如左：
    主  文
甲○○服用酒類，不能安全駕駛動力交通工具而駕駛，累犯，處拘役貳拾日，如易科
罰金，以參佰元折算壹日；被訴竊盜部分無罪；被訴傷害部分公訴不受理。
    事  實
一、甲○○曾因犯毀損罪，經臺灣板橋地方法院判處有期徒刑三月並確定，而於民國
    八十九年五月一日執行完畢出監，猶不知悔改，復於八十九年十一月十五日二十
    一時三十分許，在臺北縣樹林市○○路○段一五五巷十四弄十四號前，因故與丙○○發生爭執而持刀傷害之（已據丙○○撤回告訴），丙○○負傷逃離，並將其
    所駕駛之車號ＦＹ一五一三號自用小客車留置現場，甲○○因生悔意而急欲報警
    處理，但因當時不知丙○○年籍，乃思將其自用小客車開往警局以利警方通知丙○○到場，而不顧自己已因服用酒類，達於不能安全駕駛動力交通工具之狀態，
    仍駕駛前開自用小客車前往乙○○位於臺北縣樹林市○○路○段二十八號住處，
    邀其同往附近之臺北縣警察局樹林分局山佳派出所報案，二人未前往報案時，即
    為尋線攔檢之員警前來查獲。
二、臺北縣警察局樹林分局報告請臺灣板橋地方法院檢察署檢察官偵查起訴。
    理  由
一、訊據被告甲○○坦承前情不諱，核與告訴人丙○○所述被告駕車始末，及證人乙○○、翁明昌所證被告下車時因飲酒而言語不清之情節相符，且被告初到警局當
    時仍因飲酒過量無法製作筆錄，經警候其精神狀態回復後始得訊製筆錄，此有警
    訊前後之酒精測定紙各一紙附卷為證，堪認被告服用酒類致不能安全駕駛而駕駛
    動力交通工具之事證明確，應依法論處。
二、核被告訴所為，係犯刑法第一百八十五條之三之公共危險罪。被告曾犯毀損罪，
    經臺灣板橋地方法院判處有期徒刑三月並確定，而於八十九年五月一日執行完畢
    ，有臺灣高等法院檢察署刑案紀錄簡覆表在卷可稽，其於有期徒刑執行完畢後五
    年內，再犯有期徒刑以上之本罪，為累犯，應依法加重其刑。爰審酌被告駕駛丙○○車輛至警局，係為便利警方通知丙○○到場，以便與丙○○協商傷害部分和
    解事宜，動機出於良善，且此次犯行出於偶發，犯後亦能坦承犯行，並審酌其手
    段、所生危害等一切情狀，量處如主文所示之刑。又刑法第四十一條業於九十年
    一月四日經立法院修正通過，並經總統於九十年一月十日公布，而於同年一月十
    二日生效施行，其修正條文為：「犯最重本刑為五年以下有期徒刑以下之刑之罪
    ，而受六個月以下有期徒刑或拘役之宣告，因身體、教育、職業、家庭之關係或
    其他正當事由，執行顯有困難者，得以一元以上三元以下折算一日，易科罰金。
    但確因不執行所宣告之刑，難收矯正之效，或難以維持法秩序者，不在此限。」
    「併合處罰之數罪，均有前項情形，其應執行之刑逾六月者，亦同」，核與修正
    前刑法第四十一條相較，修正後條文顯較有利於被告，故本件於宣告如主文所示
    之拘役刑外，並適用修正後刑法第四十一條規定，諭知易科罰金之折算標準。
貳、無罪部分：
一、公訴意旨略以：被告甲○○於八十九年十一月十五日二十一時三十分許，在臺北
    縣樹林市○○街三十九號四樓，因故與丙○○發生爭執，乃持刀傷害之，丙○○
    負傷逃離，並留下其所駕駛之車號ＦＹ一五一三號自用小客車，被告見有機可趁
    ，竟基於為自己不法所有之意圖，竊取丙○○前開自用小客車得手，因認其涉犯
    刑法第三百二十條竊盜罪嫌云云。
二、按犯罪事實應依證據認定之，無證據不得推定其犯罪事實，又不能證明被告犯罪
    者，應諭知無罪之判決，刑事訴訟法第一百五十四條、第三百零一條第一項定有
    明文。又刑法第三百二十條之成立，除未經同意破壞他人對其物之事實管領力，
    並建立自己對該物之事實上管領地位外，復須為竊取行為當時，行為人主觀上具
    有不法所有之意圖，始足當之。如僅基於一時之使用意圖，而無據為己有之意，
    自不能以本罪相繩。
三、本件公訴人認定被告涉犯刑法竊盜罪者，無非係以告訴人之指陳明確，且被告所
    稱證人乙○○未到庭證述，又依當時情形，被告大可以電話報警處理，推認其所
    辯駕丙○○之車到乙○○住處，係為邀其同赴警局報案等語，並不足採等為主要
    論據。為訊據被告堅決否認有竊盜犯行，辯稱：伊並無竊取丙○○車子之意，僅
    係為開其車輛去報案。因為伊與丙○○素不相識，現因紛爭結怨，而丙○○既已
    知伊住處，恐其挾怨報復，對家人生危害之虞，認有儘速解決之必要，乃起意將
    其車輛開到警局停放，嗣警方通知其前來領車時，雙方即有碰面解釋之機會等語
    。經查：證人乙○○到庭證稱：八十九年十一月十五日晚間，其在屋內收看電視
    時，突然聽見門外一聲巨響，經其出去查看，見到被告駕駛一輛車子撞倒其家門
    口之垃圾桶，其問被告發生何事，被告答稱有事欲請其同去警所報案，因當時被
    告已服用酒類，講不清楚發生何事，但其仍更衣準備與被告同至隔壁山佳派出所
    報案，但未出門時警察即已查獲並將被告帶回警局等語；另本件查獲被告之員警
    翁昌助則證稱：伊接獲勤務中心通報，本欲前往定點設置攔檢站時，於經過乙○○家時，即發現被告所開之車輛，便下車查訪，當時被告正在乙○○家中大廳與
    乙○○講話，伊進入未表明來意時，被告即告以正要到派出所報案等語（均見本
    院九十年三月二十八日審判筆錄）。核乙○○前曾為當地代表，又久與被告熟識
    ，被告前往央其陪同至警局報案，非與情理不符；又員警翁昌助所述，均與被告
    及證人乙○○所述相符。且被告若真有竊盜犯行，又豈會將車輛開至山佳派出所
    旁之乙○○家門前停放？是被告所辯其並無竊取丙○○車輛，僅係開往乙○○家
    找乙○○同去警局報案等語，應屬實在。是核其雖未經有權管領之丙○○同意，
    逕取其車而使用，然既欠缺不法所有之意圖，自難該當於刑法竊盜罪。此外，復
    查無其他積極證據足證被告有公訴人所指犯行，被告被訴竊盜之犯罪事實即屬不
    能證明，應依首揭說明為無罪之諭知。
參、公訴不受理部分：
一、公訴意旨另以：被告甲○○於八十九年十一月十五日二十一時三十分許，在臺北
    縣樹林市○○街三十九號四樓，因與其前妻發生口角，將音響自四樓摔出，險擊
    中丙○○停在上址前之車牌號碼ＦＹ一五一三號自小客車，丙○○即下車質問被
    告，二人遂起爭執，被告竟持其前妻所有之水果刀一把下樓找丙○○理論，丙○○見狀欲將車窗搖起，被告竟基於傷害人身體之故意，持前開水果刀往車窗內刺
    入，丙○○以右手抵擋，致其受有右前臂撕裂傷、右手尺神經、尺動脈，及多處
    韌帶、肌肉斷裂等之傷害，因認其涉犯刑法第二百七十七條第一項之傷害罪嫌云
    云。
二、按告訴乃論之罪，告訴人於第一審辯論終結前得撤回其告訴，又告訴經撤回者，
    應諭知不受理之判決，刑事訴訟法第二百三十八條第一項、第三百零三條第三款
    分別定有明文。
三、查此部分告訴人丙○○告訴被告傷害案件，起訴書認係觸犯刑法第二百七十七條
    第一項之罪，依同法第二百八十七條前段之規定，須告訴乃論。茲據告訴人於九
    十年三月二十八日當庭表示撤回本件告訴，製有筆錄在卷足憑，依照前開說明，
    此部分應逕為不受理之諭知。
據上論斷，應依刑事訴訟法第二百九十九條第一項前段、第三百零一條第一項、第三
百零三條第三款、刑法第二條第一項前段、第一百八十五條之三、第四十一條第一項
前段、第四十七條，罰金罰鍰提高標準條例第二條，判決如主文。
本案經檢察官伍逸康到庭執行職務。
中      華      民      國      九十      年      四      月     六     日
                                  臺灣板橋地方法院刑事第六庭
                                          法  官  林漢強
右正本證明與原本無異。
如不服本判決，應於判決送達後十日內，向本院提出上訴狀。
                                          書記官  黃大千
中      華      民      國      九十      年      四      月     六     日


司法院資訊處製作；財團法人民間司法改革基金會備份。
